【裁判字號】    99,聲,1058
【裁判日期】    991224
【裁判案由】    聲請迴避
【裁判全文】
臺灣士林地方法院民事裁定              99年度聲字第1058號
聲  請  人  WEEDEN EU.
聲  請  人  黃瓊瑩
上列聲請人即被告與原告黃瑞英間損害賠償事件（本院99年度訴
字第1017 號) ，聲請法官迴避，本院裁定如下：
    主  文
聲請駁回。
    理  由
一、聲請意旨略以：聲請人與原告黃瑞英（下稱黃瑞英）間損害
    賠償事件，由鈞院絲鈺雲法官審理，而法官對於案件並未事
    先準備完善，聲請人在開庭中敘述及表達意見時，未給予足
    夠的時間回答及表示，聲請人也沒有受到應有的尊重，例如
    需要尊重臺灣（中華民國）的法律，但沒有得到對聲請人權
    益及人權相等的對待。再者，聲請人就黃瑞英為何要提起訴
    訟，要求黃瑞英說明理由，但黃瑞英及法官均未回答該問題
    ，應認法官執行職務有偏頗之虞，爰聲請法官迴避等語。
二、按民事事件，當事人得聲請法官迴避者，係以法官有民事訴
    訟法第32條所定之情形而不自行迴避，或法官有該條所定以
    外之情形，足認其執行職務有偏頗之虞者為要件，民事訴訟
    法第33條第1 項規定甚明。而民事訴訟法第33條第1 項第2
    款規定法官有應自行迴避而不自行迴避以外之情形，足認其
    執行職務有偏頗之虞，據而聲請法官迴避者，應以法官對於
    訴訟標的有特別利害關係，或與當事人之一造有密切之交誼
    或嫌怨，或基於其他情形客觀上足疑其為不公平之審判者為
    其原因事實（最高法院69年臺抗字第457 號判例意旨參照）
    ；且依同法第34條第2 項、第284 條之規定，應提出能即時
    調查之證據以釋明之。至若僅係訴訟進行指揮不當，或於曉
    諭發問態度欠佳，或對案件審理有所遲緩，在當事人主觀上
    疑其有偏頗之虞者，自不得據為聲請迴避之原因（最高法院
    86年度臺抗字第265 號裁定意旨參照）。
三、經查，聲請人泛稱「未得到法官尊重且未受到人權保障」、
    「法官未準備完善」云云，並未指摘具體情事，已難認據以
    逕認法官有何執行職務偏頗之應迴避事由。至聲請人主張伊
    於開庭時無足夠陳述時間、法官未回答或命黃瑞英回答聲請
    人之問題等情形，則係就法官於審理本院99年度訴字第1017
    號損害賠償事件時所為訴訟指揮加以指摘，而在主觀上猜測
    承審法官有偏頗之虞，尚非在客觀上有何足令人疑其為不公
    平審判之情事，揆諸前揭規定及說明，自不得據為聲請迴避
    之原因。此外，聲請人提起本件聲請後，復未據提出其他任
    何能即時調查之證據以釋明絲鈺雲法官於該件訴訟有何特別
    利害關係，或與當事人之一造有何交誼或嫌怨等事實存在，
    聲請人等徒執前情主張法官有偏頗之虞，聲請迴避云云，為
    無理由，其聲請應予駁回。
四、爰裁定如主文。
中    華    民    國    99    年    12    月    24    日
                  民事第二庭  審判長法  官  方彬彬
                                    法  官  周群翔
                                    法  官  王怡雯
以上正本證明與原本無異。
如對本裁定抗告須於裁定送達後10日內向本院提出抗告狀，並繳
納抗告費新臺幣1,000 元。
中    華    民    國    99    年    12    月    29    日
                                    書記官  林冠伶

司法院資訊處製作；財團法人民間司法改革基金會備份。
